臺灣士林地方法院行政訴訟判決　
111年度交字第109號
原      告  曾川維  
被      告  新北市政府交通事件裁決處
                      
代  表  人  李忠台    住同上
訴訟代理人  黃曉妍律師
上列當事人間交通裁決事件，原告不服被告民國111年3月3 日新
北裁催字第48-CT0000000號裁決，提起行政訴訟，本院判決如下
：
    主   文
原告之訴駁回。
訴訟費用新臺幣參佰元由原告負擔。
    事實及理由
一、程序事項：本件係因原告不服被告民國111 年3月3 日新北
    裁催字第48-CT0000000號違反道路交通管理事件裁決書（下
     稱原處分）裁處罰鍰新臺幣(下同)2萬4,000元，記違規點
    數3點，並應參加道路交通安全講習，及吊扣牌照6個月，提
    起行政訴訟，經核屬行政訴訟法第237 條之1 第1 項第1 款
    規定之交通裁決事件，爰依同法第237 條之7 規定，不經言
    詞辯論，逕為判決。
二、爭訟概要：
    原告駕駛其所有車牌號碼000-0000號自用小客車（下稱系爭
    車輛），於110年12月5日0時49分許，行經新北市○○區○○路0
    00號(往三芝)時，因有行車速度超速「限速60公里，經測時
    速163公里，超速103公里(逾100公里)」之違規行為，經新
    北市政府警察局淡水分局（下稱舉發機關）以固定式科學測
    速儀器測速後，予以逕行舉發，此有新北市警交大字第CT00
    00000號舉發違反道路交通管理事件通知單(下稱系爭舉發通
    知單，見本院卷第58頁)可稽。嗣經原告提出申訴後，經被
    告函請舉發機關查明後認原告違規屬實，應予裁罰。被告即
    以原告已違反道路交通管理處罰條例第43條第1項第2款、第
    4項規定，有「限速60公里，經測時速163公里，超速103公
    里(逾100公里)」、「行車速度超過規定之最高時速60公里(
    處車主)」之違規事實，而以原處分對原告為裁罰。原告不
    服原處分，而於111年3月30日提起本件行政訴訟。
三、原告主張：
    伊於上開時、地並無違規超速，伊開的是20年的老車，如何
    有辦法在一般道路上開到160多公里，且一般道路街道口也
    都有設有紅綠燈，請問怎麼可能在這麼短時間內從上一個紅
    綠燈口到下一個加速到160公里等語。並聲明：原處分撤銷
    。
四、被告答辯：
  ㈠經查原舉發單位檢附之現場照片，可見系爭路段確實設有之『
    警52』之警示標誌，該標誌清晰未遭遮蔽，足供用路人辨識
    ，且自原舉發單位之現場示意圖以觀，該『警52』標牌設置於
    第427555號路燈桿處，而測速照相儀器設於「淡金路162號(
    匯豐汽車前)」處，兩者間相距116.4公尺，另參酌採證照片
    內容亦可知，該測速儀器係以偵測車尾之方式測得車速，顯
    見違規地點與警告標牌間之距離確實相隔100公尺以上、300
    公尺以下，系爭警告標牌之設置符合道路交通管理處罰條例
    第7之2條之規定，先予敘明。
  ㈡次查舉發機關提供之採證照片內容，確認於2021年12月5日00
    時49分56秒時，號牌AJE-1111號自用小客車行經淡金路162
    號(往三芝)處，遭主機「RS11-0155」測速照相儀測得行速1
    63 km/h，速限60 km/h，超速103 km/h。原告固於申訴書中
    主張時序上不可能抵達違規地點，故舉發照片顯有問題。惟
    舉發機關提供之採證照片，係由經濟部標準檢驗局委託財團
    法人台灣商品檢測驗證中心檢驗合格之雷達測速儀測速拍攝
    ，是本件雷達測速儀之準確度堪值信賴，有儀器合格證書在
    卷可供鈞院為審判時之參考，故綜上事證，原告駕駛系爭汽
    車行經測速取締標誌『警52』」標誌，該標誌清楚未遭遮蔽，
    且當時並無不能注意之情事，自應遵循該路段之速限行駛之
    ，惟竟以時速163公里之速度行駛，顯逾該路段之速限，超
    速103km/h，該當道路交通管理處罰條例第43條第1項第2款
    及同條第4項之違規態樣，被告據此作成裁罰處分，應無不
    當。並聲明：原告之訴駁回。
五、本院之判斷：
  ㈠按汽車駕駛人，駕駛汽車有下列情形之一者，處新臺幣6 千 
    元以上2 萬4 千元以下罰鍰，並當場禁止其駕駛：二、行車
     速度，超過規定之最高時速六十公里…（第4 項）汽車駕駛
     人有第1 項第1 款至第4 款或前項行為者，並吊扣該汽車
    牌 照3 個月…」。道路交通管理處罰條例第43條第1 項第2 
    款 、第4 項定有明文。再按行車速度，依速限標誌或標線
    之規 定，無限速標誌或標線者，行車時速不得超過50公里
    。道路 交通安全規則第93條第1 項第1 款定有明文。又道
    路交通標 誌標線號誌設置規則第55條之2 亦規定：測速取
    締標誌「警 52」，用以警告車輛駕駛人前方路段常有測速
    取締執法，促 使行車速度不得超過道路規定之最高速限或
    低於規定之最低 速限。
  ㈡依本件舉發機關所攝得系爭車輛超速違規之採證照片（見本
    院卷第82頁）顯示「日期：2021/12/05；時間：00：49：56
    ；地點：淡金路162號往三芝；限速：60km/h；速度：163km
    /h；證號：J0GA0000000A；RS11」。而受測車輛即為系爭車
    輛（車牌號碼000-0000）無誤。又本件舉發超速違規之雷達
    測速儀，型號為「主機：RS11」、檢定合格單號碼為「J0GA
    0000000A」、檢定日期為110 年9月2日，有效期限至111年9
    月30日止。上開資料與測速採證相片所示亦屬相符，此有經
    濟部標準檢驗局委託財團法人工業技術研究院核發雷達測速
    儀檢定合格證書可憑（見本院卷第80頁）。是於本件舉發違
    規時（即110 年12月5日），舉發機關所用之雷達測速儀尚
    在檢定合格有效期限內，其準確性及正確性應值信賴，故於
    上開時、地為雷達測速儀器測得系爭車輛之行車速度為163
    公里/ 小時之證據資料，當無違誤。是原告駕駛系爭車輛於
    上開時、地，確有如原處分所示之超速行駛之違規違規事實
    ，應堪認定。
  ㈢原告固主張雷達測速儀故障、系爭車輛為老車不可能開到每
    小時160多公里、一般道路上亦不可能短時間內自紅綠燈到
    下一個紅綠燈加速到每小時160多公里云云。惟按「當事人
    主張有利於己之事實者，就其事實有舉證之責任」，行政訴
    訟法第236條、第136條準用民事訴訟法第277條前段定有明
    文。再按行政法院應依職權調查事實關係，不受當事人主張
    之拘束；行政法院於撤銷訴訟，應依職權調查證據，行政訴
    訟法第125條第1項、第133 條前段分別定有明文，是行政法
    院在審理案件時應盡闡明義務，使當事人盡主張事實及聲明
    證據之能事，並盡職權調查義務，以查明事實真相，避免真
    偽不明之情事發生，惟如已盡闡明義務及職權調查義務後，
    事實仍真偽不明時，則作舉 證責任之分配，使應負舉證責
    任之人負擔該不利之結果（參照最高行政法院94年度判字第
    58號判決）。亦即行政法院就應依職權調查證據之事件，僅
    係免除行政訴訟當事人之主張責任（即所謂主觀舉證責任）
    ，並非免除當事人之舉證義務（所謂客觀舉證責任），亦即
    待證事實陷於不明時，當事人仍應負擔不利益之舉證責任分
    配，此依行政訴訟法第237條之9第1項之規定，於交通裁決
    事件訴訟程序亦準用之。本件原告駕駛系爭車輛既有前揭違
    規事實，且測速之雷達測速儀亦經檢定合格，業如上所述，
    是以若有雷達測速儀測速結果不同之事實，即應由原告負舉
    證責任，而原告並未就其上開所述有利於己之事實為舉證；
    且參以系爭車輛為BENZ廠牌，經本院以系爭車輛為20年之老
    車，其時速可否達165公里左右，及一般最高時速為何等問
    題，函詢中華賓士汽車股份有限公司，據該公司函覆稱：「
    車牌000-0000，賓士車輛為SL55  AMG車型，如有適當保養
    可以行駛時速165KM/HR。最高時速250KM/HR」。此有該公司
    111年7月25日中賓字第00000-000號函可參(見本院卷第98頁
    )，亦足以證明依系爭車輛之年份而言，以時速165公里為行
    駛，並無問題，最高時速亦可達每小時250公里，亦與原告
    之主張不相符合。是原告就其上開主張，既未為有利之舉證
    ，自無從為其有利之認定，其所主張，即無可採。
六、綜上所述，原告駕駛系爭車輛於前揭時、地，有「限速60公
    里，經測時速163公里，超速103公里(逾100公里)」之違規
    事實，被告以原處分原告裁罰為裁罰，其認事用法核無違誤
    。原告訴請撤銷原處分，為無理由，應予駁回。
七、本判決基礎已臻明確，兩造其餘攻擊防禦方法與訴訟資料，
     經本院審核後，認與本判決結果不生影響，且無調查之必
    要 ，爰不再一一論述及為調查，併此敘明。
八、第一審裁判費為300 元，依法應由敗訴之原告負擔，且係原
     告於起訴時繳納，爰確定第一審訴訟費用額如主文第2 項
    所 示。
據上論結，本件原告之訴為無理由，依行政訴訟法第237條之8第
1 項、第98條第1 項前段、第104 條，民事訴訟法第93條，判決
如主文。
中　　華　　民　　國　　111 　年　　8 　　月　　9 　　日
　　              行政訴訟庭  法  官  徐文瑞
上為正本係照原本作成。
如不服本判決，應於判決送達後20日內，向本院提出上訴狀並表
明上訴理由（原判決所違背之法令及其具體內容或依訴訟資料可
認為原判決有違背法令之具體事實），其未載明上訴理由者，應
於提出上訴後20日內向本院補提理由書（上訴狀及上訴理由書均
須按他造人數附繕本，如未按期補提上訴理由書，則逕予駁回上
訴），並應繳納上訴裁判費新臺幣750元。
中　　華　　民　　國　　111 　年　　8 　　月　　9 　　日
                              書記官  朱亮彰